臺灣臺南地方法院民事裁定　　　　　　　96年度小上字第10號
上　訴　人　乙○○
被上訴人　　甲○○
上列當事人間請求侵權行為損害賠償事件，上訴人對於民國95年
2月5日本院臺南簡易庭95年度南小字第3434號第一審判決提起上
訴，本院裁定如下：
    主  文
上訴駁回。
第二審訴訟費用新台幣壹仟伍佰元由上訴人負擔。
    理  由
一、上訴人於原審起訴主張及於本院上訴意旨以：
  (一)上訴人於原審起訴主張：兩造為姐弟關係，因家產分配問題
    時起爭執，被上訴人於民國94年10月13日11時許，在台南市
    ○區○○路2段192巷25之1號2樓住處，因懷疑上訴人搬走家
    中電視，而與上訴人發生爭執，並故意徒手毆打上訴人之頭
    部，將上訴人推倒在地，造成上訴人受有頭部、右肩及雙下
    肢挫傷等傷害，被上訴人所犯傷害刑事案件，業經本院以95
    年度簡字第1069號、95年度簡上字第197號判處拘役20日確
    定在案。上訴人依據民法侵權行為損害賠償之法律關係，訴
    請被上訴人賠償醫療費用及精神慰撫金，並聲明：被上訴人
    應給付上訴人新台幣（下同）50,000元，及自起訴狀繕本送
    達翌日起至清償日止按週年利率百分之5計算之利息，並願
    供擔保請准宣告假執行等語。原審為上訴人關於20,180元，
    及自95年6月20日起至清償日止，按年息百分之5計算之利息
    部分為勝訴判決，併諭知上訴人就勝訴部分得為假執行，被
    上訴人就其敗訴部分得預供擔保免為假執行，且駁回上訴人
    其餘之訴及假執行之聲請。
  (二)上訴意旨則以：被上訴人早已預謀將門牌號碼台南市○○路
    ○段220樓9樓電梯公寓出售後，另以其妻之名義購買台南市
    ○○○○街17巷39號透天別墅後，再向兩造之父逼討已贈與上
    訴人之房屋，且於94年10月13日藉詞向派出所報案，稱上訴
    人竊取其電視機後，動手毆打上訴人成傷，上訴人已步入中
    年，不堪受被上訴人毆打，所受之外傷已形成慢性內傷，需
    由中醫治療，造成肉體受傷精神受創重大，若被上訴人提出
    上訴人竊盜之告訴，顯係誣告。被上訴人於刑事一審法院判
    決後，因不願意繳納罰金，曾到上訴人住處致送贈品交由管
    理員，又邀約上訴人外出用餐，但均遭上訴人拒絕。被上訴
    人犯後態度不佳，原判決認定之具體內容不符，實有違背法
    令之處，為此提起上訴，另為合法公平之判決。
二、被上訴人則以：兩造係姐弟關係，案發當天是因上訴人不可
    理喻，被上訴人基於氣憤才傷及上訴人，並非蓄意傷害上訴
    人，此由上訴人之外傷並非嚴重即明。被上訴人之行為確使
    上訴人受傷，被上訴人亦願意賠償上訴人，但賠償數額應合
    理公平，上訴人雖有擦傷，但並未提出醫療費用收據，足見
    上訴人之醫療費應非甚高，同理亦顯見上訴人精神上之痛苦
    非甚嚴重，是被上訴人願意賠償上訴人20,000元等語，資為
    抗辯，並聲明：原告之訴駁回，如為被告不利之判決，願供
    擔保請准予宣告免為假執行等語。
三、按關於請求給付金錢或其他代替物或有價證券之訴訟，其標
    的金額或價額在10萬元以下者，適用小額程序；對於小額程
    序之第一審裁判之上訴或抗告，非以其違背法令為理由，不
    得為之；再上訴狀內應記載上訴理由，表明下列各款事項：
    一原判決所違背之法令及具體內容。二依訴訟資料可認為原
    判決有違背法令之具體事實，民事訴訟法第436條之8第1項
    、同條之24第2項、同條之25分別定有明文。又依同法第436
    條之32準用同法第468條、第469條第1款至第5款之規定，判
    決不適用法規或適用不當者，為違背法令，而判決有同法第
    469條第1款至第5款情形之一者，為當然違背法令。是當事
    人對於小額程序之第一審判決提起上訴，如依民事訴訟法第
    468條規定，以第一審判決有不適用法規或適用法規不當為
    理由時，其上訴狀或理由書應有具體之指摘，並揭示該法規
    之條項或其內容，若係成文法以外之法則，應揭示該法則之
    旨趣，倘為司法院解釋或最高法院之判例，則應揭示該判解
    之字號或其內容，如以民事訴訟法第469條第1款至第5款所
    列情形為理由時，其上訴狀或理由書，應揭示合於該條款之
    事實，上訴狀或理由書如未依此項方法表明，或其所表明者
    ，顯與上開法條規定之情形不相合時，即難認為已對第一審
    判決之違背法令有具體之指摘，其上訴自難認為合法。
四、經查：本件被上訴人請求給付之訴訟標的金額為50,000元，
    依上開規定，應適用小額程序，合先敘明。又本件上訴人對
    於第一審判決提起上訴，惟其上訴理由係指陳：被上訴人早
    已預謀將門牌號碼台南市○○路○段220樓9樓電梯公寓出售
    後，另以其妻之名義購買台南市○○○○街17巷39號透天別墅
    後，再向兩造之父逼討已贈與上訴人之房屋，且於94年10月
    13日藉詞向派出所報案，稱上訴人竊取其電視機後，動手毆
    打上訴人成傷，上訴人已步入中年，不堪受被上訴人毆打，
    所受之外傷已形成慢性內傷，需由中醫治療，造成肉體受傷
    精神受創重大，被上訴人於刑事一審法院判決後，因不願意
    繳納罰金，曾到上訴人住處致送贈品交由管理員，又邀約上
    訴人外出用餐，但均遭上訴人拒絕，被上訴人犯後態度不佳
    ，原判決認定之具體內容不符，實有違背法令之處等語，是
    依上訴人之主張可知上訴人並未表明原判決所違背之法令及
    其具體內容，暨依訴訟資料可認原判決有違背法令之具體事
    實，則其提起本件上訴核與前揭上訴之法定程式即有未合，
    自難謂為合法。從而，上訴人既未具體指摘原判決有何違背
    法令之事由，而原判決亦無不適用法規、適用法規不當，或
    有民事訴訟法第496條第1款至第5款所列違背法令之情形，
    揆諸首揭說明，上訴人之上訴為不合法，應予駁回。
五、據上論結，本件上訴為不合法，依民事訴訟法第436條之32
    第1項、第2項、第444條第1項前段、第95條、第78條、第
    436條之19第1項 ，裁定如主文。
中　　華　　民　　國　　96　　年　　3　　月　　19　　日
                  民事第三庭審判長    法　官　蔡美美
                                      法　官　張季芬
                                      法　官　張桂美
上為本正係照原本製作
本裁定不得抗告
中　　華　　民　　國　　96　　年　　3 　　月　　20　　日
                                      書記官  黃鋕偉
